【裁判字號】    99,訴,852
【裁判日期】    990915
【裁判案由】    毒品危害防制條例
【裁判全文】
臺灣高雄地方法院刑事判決               99年度訴字第437號
公  訴  人  臺灣高雄地方法院檢察署檢察官
被      告  丙○○
選任辯護人  陳煜昇律師
            張永昌律師
被      告  陳冠全
指定辯護人  郭季榮律師
上列被告因毒品危害防制條例等案件，經檢察官提起公訴（99年
度偵字第3647號）、追加起訴（99年度蒞追字第18號、99年度蒞
字第4426號），本院判決如下：
    主  文
丙○○販賣第二級毒品，處有期徒刑肆年；扣案NOKIA 行動電話
手機壹支（序號：000000000000000 號，含0000000000號門號
SIM 卡壹枚）沒收。又犯藥事法第八十三條第一項之轉讓禁藥罪
，處有期徒刑捌月。又共同持有第二級毒品，處有期徒刑伍月；
扣案如附表編號1 所示甲基安非他命壹包（驗後淨重伍點陸壹壹
公克，含包裝袋）沒收銷燬。應執行有期徒刑伍年；扣案NOKIA
行動電話手機壹支（序號：000000000000000 號，含0000000000
號門號SIM 卡壹枚）沒收，扣案如附表編號1 所示甲基安非他命
壹包（驗後淨重伍點陸壹壹公克，含包裝袋）沒收銷燬。
陳冠全共同持有第二級毒品，累犯，處有期徒刑伍月，如易科罰
金，以新臺幣壹仟元折算壹日。扣案如附表編號1 、2 所示甲基
安非他命貳包（驗後淨重分別為伍點陸壹壹公克、零點貳壹貳公
克，均含包裝袋），均沒收銷燬。
    事  實
一、陳冠全前於民國97年間因竊盜案件，經本院判處有期徒刑6
    月確定，於98年7 月30日縮刑期滿執行完畢。
二、丙○○明知甲基安非他命業經公告列為第二級毒品，不得非
    法持有、販賣，竟基於販賣第二級毒品甲基安非他命牟利之
    故意，以其所有0000000000號行動電話供為聯絡工具，由乙
    ○○先以其持用之0000000000號行動電話，於民國99年1 月
    23日20時36分許傳送欲購買甲基安非他命之簡訊「我要那個
    較有消受（銷售）量幼齒又多人喜歡的辣妹」至丙○○上開
    行動電話詢問；後丙○○於同日（23日）20時41分許至翌日
    （24日）1 時20分許，多次以簡訊、通話與乙○○聯絡販售
    甲基安非他命事宜，而於99年1 月24日1 時30分許，在高雄
    市前鎮區鎮興橋附近之7-11超商前，以新臺幣（下同）
    2,000 元之價格，販賣甲基安非他命1 包予乙○○，因乙○
    ○前已積欠款項，故該次乙○○僅先清償前債，而仍賒欠本
    次交易之2,000 元。
三、丙○○、陳冠全均明知甲基安非他命為第二級毒品，不得非
    法持有；丙○○明知甲基安非他命亦經行政院衛生署公告列
    為禁藥管理，屬藥事法所稱之禁藥，依法不得轉讓：
  (一)丙○○因其男友張唐偉入監服刑，乃於99年1 月26日下午整
    理其與張唐偉位於高雄市○鎮區○○路2 巷12號2 樓居處，
    發現以煙盒裝之如附表所示甲基安非他命2 包（編號1 驗前
    淨重5.621 公克、驗後淨重5.611 公克；編號2 驗前淨重
    0.222 公克、驗後淨重0.212 公克），而持有之。
  (二)丙○○持有上開2 包甲基安非他命後，乃電請陳冠全前來，
    基於與陳冠全共同持有附表編號1 所示甲基安非他命及轉讓
    附表編號2 所示甲基安非他命之犯意，於同日（26日）18時
    許，在上開樹德路處，將附表編號1 、2 所示甲基安非他命
    2 包交與陳冠全，並告知陳冠全將會有第三人與其聯絡；陳
    冠全由丙○○交付重量明顯不同之大、小2 包甲基安非他命
    ，即知丙○○之真意為將有第三人來拿取較大包之甲基安非
    他命（即附表編號1 所示），而較小包之甲基安非他命（即
    附表編號2 所示），則係丙○○轉讓供其施用以為酬謝，陳
    冠全乃基於與丙○○共同持有附表編號1 所示甲基安非他命
    、持有附表編號2 所示甲基安非他命之故意，而同時收受持
    有之。
四、嗣陳冠全於99年1 月26日18時25分許離開上開樹德路處，隨
    即在該處門口為警查獲，並自陳冠全身上扣得以煙盒裝之如
    附表編號1 、2 所示甲基安非他命2 包；再循線經丙○○同
    意，搜索上開樹德路處，並扣得丙○○所有供聯絡販毒用之
    NOKIA 行動電話手機1 支（序號：000000000000000 號，含
    0000000000號門號SIM 卡1 枚）；復由高雄縣政府警察局鳳
    山分局依0000000000號行動電話通訊監察內容，於99年4 月
    21日通知乙○○接受詢問並採集尿液，而查獲上情。
五、案經行政院海岸巡防署南部地區巡防局屏東機動查緝隊報請
    臺灣高雄地方法院檢察署檢察官偵查起訴暨追加起訴。
    理  由
一、程序部分─
  (一)證人乙○○已具結之偵訊陳述－對被告丙○○本件犯罪具證
    據能力
    被告丙○○及選任辯護人爭執證人乙○○偵訊陳述屬審判外
    之陳述，而不具證據能力。惟按被告以外之人於偵查中向檢
    察官所為之陳述，除顯有不可信之情況者外，得為證據，刑
    事訴訟法第159 條之1 定有明文。本院審酌證人乙○○業於
    本院以證人身分到庭具結作證，並接受交互詰問，對被告丙
    ○○詰問、對質之權利並未剝奪；且司法實務運作上，咸認
    偵查中檢察官向被告以外之人所取得之陳述，原則上均能遵
    守法律規定，不致違法取供，其可信性極高，因而明定除顯
    有不可信之情況者外，得為證據，證人乙○○於檢察官訊問
    時之證述，並無證據顯示係遭受強暴、脅迫、詐欺、利誘等
    外力干擾情形，或在影響其心理狀況致妨礙其自由陳述等顯
    不可信之情況下所為。是應認證人乙○○已具結之偵訊陳述
    ，具證據能力。
  (二)證人乙○○之警詢陳述─對被告丙○○本件犯罪不具證據能
    力
    證人乙○○業以證人身分於本院到庭具結作證，並接受交互
    詰問，而其於警詢所為陳述，與於本院所證內容並無明顯不
    同，其警詢陳述並無較可信之特別情況，復經被告丙○○爭
    執證據能力，是自對被告丙○○本件犯罪不具證據能力。
  (三)證人即共同被告陳冠全之警詢陳述─對被告丙○○本件犯罪
    具證據能力
  1.按被告以外之人於檢察事務官、司法警察官或司法警察調查
    中所為之陳述，與審判中不符時，其先前之陳述具有較可信
    之特別情況，且為證明犯罪事實存否所必要者，得為證據，
    刑事訴訟法第159 條之2 定有明文。所謂「具有可信之特別
    情況」，係屬「信用性」之證據能力要件，而非「憑信性」
    之證據證明力，法院應就其陳述當時之原因、過程、內容、
    功能等外在環境加以觀察，以判斷其陳述是否出於「真意」
    、有無違法取供等，其信用性已獲得確定保障之特別情況，
    加以論斷說明其憑據。而所稱「為證明犯罪事實存否所必要
    者」，係指就具體個案案情及相關卷證判斷，為發現實質真
    實目的，認為除該項審判外之陳述外，已無從再就同一供述
    者，取得與其上開審判外陳述之相同供述內容，倘以其他證
    據代替，亦無從達到同一目的之情形而言。
  2.經查，證人陳冠全就被告丙○○交付本件扣案2 包甲基安非
    他命之目的為何、是否具體講明一節，於調詢及本院所證明
    顯不同。本院審酌，證人陳冠全於99年1 月26日為警查獲時
    ，就其持有本件扣案2 包甲基安非他命之行為，並無任何隱
    瞞、辯解，受違法取證或違反其自由意志而為陳述之可能性
    自屬微小；且證人陳冠全於偵訊、本院均未曾有其警詢時因
    係違反自由意識而陳述之抗辯；又證人陳冠全於警詢時，應
    尚不及思索其證詞將對被告丙○○有何影響，自較少權衡利
    害關係，應具有可信之特別情況，復為證明被告丙○○犯罪
    存否所必要。是依刑事訴訟法第159 條之2 規定，證人陳冠
    全警詢陳述，對被告丙○○本件犯罪具證據能力。
  (四)本件通訊監察譯文具有證據能力─
    被告丙○○、陳冠全及其等選任辯護人均未爭執公訴人所引
    通訊監察譯文，亦當庭表示無庸勘驗通訊監察錄音；又警察
    關就被告丙○○持用之0000000000號行動電話進行通訊監察
    ，係經依法核發通訊監察書後而為，有該通訊監察書在卷可
    稽（見本院99訴437 號卷66-73 頁- 下稱本院卷(一)）；又該
    通訊監察內容與本件有涉，係以監控與過濾受監察人通訊內
    容之方式，蒐集對其等有關之紀錄，並將該紀錄予以查扣，
    作為認定犯罪與否之證據，屬於刑事訴訟上強制處分之一種
    ，而監聽係通訊保障及監察法第13條第1 項所定通訊監察方
    法之一，司法警察機關依法定程序執行監聽取得之錄音，係
    以錄音設備之機械作用，真實保存當時通訊之內容；再者，
    本院於99年8 月31日審判期日向當事人、辯護人提示卷附通
    訊監察譯文並告以要旨，供其等辨識、辯論。是自應認本件
    通訊監察譯文具有證據能力。
  (五)其餘證據方法之證據能力─
  1.按傳聞法則之重要理論依據，在於傳聞證據未經當事人之反
    對詰問予以核實，乃予排斥。惟若當事人已放棄對原供述人
    之反對詰問權，於法院審判時表明同意該等傳聞證據可作為
    證據，基於證據資料愈豐富，愈有助於真實發現之理念，並
    貫徹刑事訴訟法修法加重當事人進行主義之精神，確認當事
    人對於證據能力有處分權之制度，傳聞證據經當事人同意作
    為證據，法院認為適當者，亦得為證據。另當事人於調查證
    據時，對於傳聞證據表示「沒有意見」、「對於證據調查無
    意見」，而未於言詞辯論終結前聲明異議，應視為已有將該
    等傳聞證據採為證據之同意，此刑事訴訟法第159 條之5 定
    有明文。
  2.本判決所引用之其餘證據資料（詳後引證據），其中傳聞證
    據部分，均因被告丙○○、陳冠全及其等之選任辯護人，具
    狀或當庭表示對該等證據之證據能力不為爭執、無意見（見
    本院卷(一)37-41 、47、51-55 頁，99訴852 號卷114 頁- 下
    稱本院卷(二)）。本院斟酌上開證據非不法取得，復為證明本
    件犯罪事實之存否所必要，是認均具證據能力。
二、認定犯罪事實所憑證據及理由─
  (一)被告丙○○販賣第二級毒品甲基安非他命部分：
  1.訊據被告丙○○矢口否認有販賣甲基安非他命犯行，辯稱：
    「0000000000號行動電話是伊在使用，但伊不記得有販賣甲
    基安非他命給乙○○」云云。
  2.經查：
  0000000000號行動電話為被告丙○○所有及使用，業據被告
  丙○○供承在卷（見本院卷(一)170 頁），而0000000000號行動
  電話申請使用人則為證人乙○○，亦據證人乙○○證述明確（
  見本院卷(一)174 頁背面），並有遠傳電信股份有限公司99年8
  月6 日函及附件在卷可憑（見本院卷(二)134-135 頁）；又上開
  2 支行動電話自99年1 月23日20時36分許至翌日（24日）3 時
  45分許之簡訊、通話內容如下：
  (1)99年1 月23日20時36分2 秒0000000000號行動電話接收
    0000000000號行動電話之簡訊：
    「我要那個較有消受（銷售）量幼齒又多人喜歡的辣妹」（
    見本院卷(二)166 頁）。
  (2)99年1 月23日20時41分24秒0000000000號行動電話發簡訊予
    0000000000號行動電話：
    「人都是是這樣儘是愛年輕的，啊我們這種年紀的不都要包
    包回去了？唉... 」（見本院卷(二)166 頁）。
  (3)99年1 月23日21時58分51秒0000000000號行動電話接收
    0000000000號行動電話之簡訊：
    「我這麼年輕，當然要找幼齒的年輕辣妹- 你應該懂我的意
    思吧- 我下班就要去載他喔- 你哪會老- 你那叫熟吧- 」（
    見本院卷(二)166 頁）。
  (4)99年1 月24日0時37分28秒通話內容：
    「
    B （乙○○）：喂！
    A （丙○○）：你回來了嗎？
    B ：要回去了。
    A ：你還不在喔。
    B ：我要從司騎回家了！
    A ：我想說你回來了，我就繞過去那裡，我先出門吃東西。
    B ：吃什麼東西？
    A ：我跟人去吃東西。
    B ：我馬上到。
    A ：我先出門了。我本來是要繞過去你家，結果說還沒有回
        來，等一下再說。
    B ：幾點啊
    A ：就吃飽回來。
    B ：吃飽幾點啊？
    A ：吃個東西也要3、5分鐘 。
    B ：路邊攤吃一吃就好了。
    A ：所以你就知道吃路邊攤的時間了嗎？
    」（見本院卷(二)166 頁）。
  (5)99年1 月24日1 時4 分37秒通訊內容：
    「
    A （丙○○）：喂。
    B （乙○○）：你在哪裡？
    A ：我在附近而已，吃一吃就回去。
    B ：我在7-11吃東西，你跑去哪裡吃東西啊！
    A ：你在7-11吃東西喔。
    B ：在等你啊！
    A ：好啦！
    B ：好是怎樣。
    A ：我吃飽就回去了啊！你現在是怎樣？
    B ：沒有啦！我在等你啊！
    A ：好啦！
    」（見本院卷(二)166 頁）。
  (6)99年1 月24日1 時20分55秒通訊內容：
    「
    A （丙○○）：我要過去了，你是豬頭喔！我用哪一支打，
        你就打那一支。
    B （乙○○）：那是別人的，你多久會到，還是要到我家門
        口？
    A ：好。
    」（見本院卷(二)167 頁）。
  (7)99年2 月24日3 時45分41秒0000000000號行動電話發簡訊予
    0000000000號行動電話：
    「少年ㄟ：阮幼齒ㄟ有合口味嗎？」
    （見本院卷(二)167 頁）。
    對照證人乙○○於偵訊、本院分別證稱：「伊於99年1 月23
    日晚間8 時36分有傳簡訊給丙○○，伊傳給她說『較有消受
    量幼齒又多人喜歡的辣妹』，意思是要跟她買品質比較好的
    （甲基）安非他命，後來丙○○有賣（甲基）安非他命給我
    ，她在99年1 月24日凌晨跟伊約在前鎮區鎮興橋附近的7-11
    前，伊跟她買了2000元的（甲基）安非他命」（見本院卷(二)
    14頁）、「99年1 月23日晚上20時36分02秒、20時41分24秒
    、21時58分51秒0000000000號與0000000000號3 通簡訊，是
    在聯絡關於安非他命的事，是伊與丙○○約在鎮興橋前的
    7-11那邊等她；伊原本在7-11等丙○○，她說要過來，結果
    還沒來，後來她說那在伊家門口等好不好，但之後伊還是在
    7-11等她，伊與丙○○99年1 月24日1 時20分55秒那通電話
    通話後約10分鐘，丙○○就來了，丙○○拿1 包（甲基）安
    非他命給伊，伊拿2000元還丙○○，那包（甲基）安非他命
    的錢算是丙○○讓伊先欠著」（見本院卷(二)151 背面-156頁
    ）等語相符。足認被告丙○○與證人乙○○於99年1 月23日
    20時36分許至翌日（24日）3 時45分許之簡訊、通話內容，
    確為被告丙○○與證人乙○○聯絡販售甲基安非他命，及被
    告丙○○將甲基安非他命交付證人乙○○後，詢問證人乙○
    ○施用後之感覺等事宜無訛。
  證人乙○○於99年4 月21日經高雄縣政府警察局鳳山分局通
    知接受詢問並採集尿液，其尿液經送鑑驗有甲基安非他命陽
    性反應，有台灣檢驗科技股份有限公司99年5 月6 日
    KH/2010/00000000號濫用藥物檢驗報告在卷可憑（見本院卷
    (二)172 頁）；復經證人乙○○於本院證稱：「伊於99年1 月
    24日凌晨從卓瑞羚處拿到的甲基安非他命，伊有拿來施用，
    是伊自己慢慢很省的吃；99年4 月21日伊去警察局製作筆錄
    時，那包甲基安非他命伊還在施用」等語明確（見本院卷(二)
    156 頁）。足認被告丙○○於99年1 月24日1 時30分販售予
    證人乙○○之毒品，確為甲基安非他命無誤。
  政府為杜絕毒品氾濫，毒害人民甚深，再三宣導教民眾遠離
    毒品、媒體報導既深且廣，對於禁絕毒品之政策，應為民眾
    所熟悉。又政府對於查緝施用、轉讓及販賣毒品無不嚴格執
    行，且販賣毒品罪係重罪，若無利可圖，衡情一般持有毒品
    者，當不致輕易將持有之毒品交付他人。況且，販賣毒品乃
    違法行為，非可公然為之，且有其獨特之販售路線及管道，
    亦無公定之價格，復可任意增減其分裝之數量，而每次買賣
    之價量，亦可能隨時依市場貨源之供需情形、交易雙方之關
    係深淺、資力、對行情之認知、可能風險之評估、查緝是否
    嚴緊，及購買者被查獲時供述購買對象之可能性風險評估等
    諸般事由，而異其標準，非可一概而論，是販賣之利得，誠
    非固定，而縱使販賣之人從價差或量差中牟利方式雖異，其
    意圖營利之非法販賣行為仍屬同一。本件被告丙○○否認犯
    罪，致無法確認其販賣甲基安非他命之利潤多寡，惟依上所
    述，其販賣甲基安非他命予證人乙○○而獲有利潤，自堪認
    定。
  復有被告丙○○所有供聯絡販賣第二級毒品甲基安非他命用
    之NOKIA 行動電話手機1 支（序號：000000000000000 號，
    含0000000000號門號SIM 卡1 枚）1 支扣案可資佐證。
  3.綜上所述，被告丙○○上開辯解為圖卸刑責之詞，不足採信
    。是被告丙○○販賣第二級毒品甲基安非他命犯行，洵堪認
    定。
  (二)被告丙○○持有、轉讓第二級毒品甲基安非他命，被告陳冠
    全持有第二級毒品甲基安非他命部分：
  1.訊據被告陳冠全就持有扣案甲基安非他命之犯罪事實自白不
    諱；另訊據被告丙○○固坦承將扣案甲基安非他命交付被告
    陳冠全，惟矢口否認有轉讓甲基安非他命犯行，辯稱：「99
    年1 月26日當天伊是請陳冠全把甲基安非他命處理掉，但沒
    有要陳冠全怎麼處理；伊只知道煙盒內有甲基安非他命，不
    知道有幾包」云云。
  2.經查：
  自被告陳冠全身上查扣之如附表所示白色結晶2 包，經送鑑
    結果確均有第二級毒品甲基安非他命成分（編號1 驗前淨重
    5.621 公克、驗後淨重5.611 公克；編號2 驗前淨重0.222
    公克、驗後淨重0.212 公克），有高雄市立凱旋醫院99年3
    月15日濫用藥物成品檢驗鑑定書在卷可憑（見96偵3647號卷
    125 頁）。顯見被告陳冠全持有扣案甲基安非他命之自白與
    事實相符，自堪採信。
  被告丙○○固為上開辯解。惟：
  (1)證人即共同被告陳冠全於警詢、偵訊分別證稱：「扣案的（
    甲基）安非他命毒品2 包，是99年1 月26日在張唐偉家，由
    張唐偉的女朋友（即被告丙○○）交給伊的，小包的（甲基
    ）安非他命是給伊，當做幫忙辦事的好處，大包的（甲基）
    安非他命她說有人會跟伊連絡，就會跟伊拿走」（見96偵
    3647號卷33頁）、「扣案這2 包（甲基）安非他命是丙○○
    給伊的，小包是丙○○要給伊當用的，大包的是丙○○跟伊
    說等一下伊下樓後，有人會打電話，要伊再把東西交給對方
    ，但伊不知道要把這包東西交給誰」（見96偵3647號卷83頁
    ）等語明確，而其於本院仍證稱：「丙○○說等一下可能會
    有人跟伊聯絡，沒有的話叫伊先放著。小包的（甲基安非他
    命）應該是給伊的謝禮，因為只有一點點；大包的（甲基安
    非他命）太多了，不是要給伊的」等語（見本院卷(一)108 頁
    ）。顯見被告丙○○於交付扣案甲基安非他命予被告陳冠全
    時，即已明確告知被告陳冠全將會有第三人與被告陳冠全聯
    絡無訛。
  (2)本件扣案甲基安非他命2 包係放置在煙盒內，被告丙○○亦
    悉煙盒內放置有甲基安非他命，此為被告丙○○所自承；且
    參酌被告丙○○於偵訊供稱：「這2 包毒品是伊交給陳冠全
    的，因為他是張唐偉的好朋友」等語（見96偵3647號卷87頁
    ），其於偵訊已明確供稱交付被告陳冠全之毒品（甲基安非
    他命）為2 包；及被告丙○○既知煙盒內放置有甲基安非他
    命，而以煙盒體積非大，被告丙○○既已知煙盒內之物品為
    何，衡情豈有不知煙盒內放置之甲基安非他命重量多寡（大
    小包）、分裝包數之理。顯見被告丙○○於交付煙盒予被告
    陳冠全時，即知該煙盒內放置有重量不同之大、小2 包甲基
    安非他命，並明確告知被告陳冠全將會有第三人與被告陳冠
    全聯絡，被告丙○○該等行為，即已告知被告陳冠全將有第
    三人會來拿取較大包之甲基安非他命，而較小包之甲基安非
    他命，則係轉讓供被告陳冠全施用以為酬謝用無誤。
  3.綜上所述，被告丙○○上開辯解為圖卸刑責之詞，不足採信
    。是被告丙○○先持有如附表編號1 、2 所示第二級毒品甲
    基安非他命，再將如附表編號1 所示第二級毒品甲基安非他
    命交付予被告陳冠全，而與被告共同持有之犯行，及將如附
    表編號2 所示第二級毒品甲基安非他命轉讓被告陳冠全之犯
    行；又被告陳冠全持有如附表編號1 、2 所示第二級毒品甲
    基安非他命犯行，均堪認定。
三、論罪之理由─
  (一)甲基安非他命屬毒品危害防制條例第2 條第2 項第2 款所列
    之第二級毒品，又屬安非他命類藥品，業經藥品管理中央主
    管機關行政院衛生署於69年12月8 日、75年7 月11日及79年
    10月9 日三度公告重申禁止使用在案，迄未變更，仍應認屬
    藥事法第22條第1 項第1 款所列之禁藥。而轉讓甲基安非他
    命之行為，除轉讓之數量已達行政院依毒品危害防制條例第
    8 條第6 項規定所訂定之標準（轉讓持有毒品加重其刑之數
    量標準第2 條第1 項第2 款規定：淨重10公克以上），經依
    法加重該條第2 項之法定刑後，較藥事法第83條第1 項之法
    定刑為重之情形外，因藥事法第83條第1 項係於93年4 月21
    日修正公布，同年月23日施行，為毒品危害防制條例第8 條
    第2 項之後法，且為重法，自應優先適用藥事法處斷（最高
    法院97年臺非字第397 號判決意旨參照）。
  (二)核被告丙○○就犯罪事實欄二所為，係犯毒品危害防制條例
    第4 條第2 項之販賣第二級毒品罪。其販賣前、後持有甲基
    安非他命之低度行為，為販賣之高度行為所吸收，不另論罪
    。
  (三)核被告丙○○就犯罪事實欄三(一)所為，係犯毒品危害防制條
    例第11條第2 項之持有第二級毒品罪。
  (四)核被告丙○○就犯罪事實欄三(二)轉讓如附表編號2 所示甲基
    安非他命予被告陳冠全之所為，係犯藥事法第83條第1 項之
    轉讓禁藥罪。被告丙○○就交付被告陳冠全如附表編號1 所
    示甲基安非他命，並指示被告陳冠全等候第三人前來拿取之
    所為，係犯罪事實欄三(一)持有第二級毒品犯罪之繼續，而此
    部分與被告陳冠全有犯意聯絡及行為分擔，為共同正犯；公
    訴人認此部分被告丙○○與被告陳冠全係共犯運輸第二級毒
    品未遂罪，尚有未恰（理由詳如後述），惟基本社會事實同
    一，本院自得變更起訴法條予以審理。
  (五)核被告陳冠全就犯罪事實欄三(二)所為，係犯毒品危害防制條
    例第11條第2 項之持有第二級毒品罪；就持有如附表編號1
    所示甲基安非他命部分，係依被告丙○○之指示持有，並等
    候第三人前來拿取，而此部分與被告陳冠全有犯意聯絡及行
    為分擔，為共同正犯。公訴人認被告陳冠全持有如附表編號
    1 所示甲基安非他命部分係與被告丙○○共犯運輸第二級毒
    品未遂罪，尚有未恰（理由詳如後述），惟基本社會事實同
    一，本院自得變更起訴法條予以審理。被告陳冠全前於97年
    間因竊盜案件，經本院判處有期徒刑6 月確定，於98年7 月
    30日縮刑期滿執行完畢，有臺灣高等法院被告前案紀錄表在
    卷可憑，其於有期徒刑執行完畢，5 年以內再故意犯本件有
    期徒刑以上之罪，為累犯，依刑法第47條第1 項加重其刑。
  (六)公訴人認被告丙○○、陳冠全共同持有如附表編號1 所示甲
    基安非他命部分，係犯毒品危害防制條例第4 條第6 項、第
    2 項運輸第二級毒品未遂罪嫌。惟：
  1.按運輸毒品罪之所謂「運輸」，係指轉運輸送而言，不以自
    國外輸入國內或自國內輸出國外者為限，其在「國內運送」
    者，亦屬之。至於運輸之動機、目的係為己或為他人，運輸
    之方法為海運、空運、陸運或兼而有之，固非所問，但仍以
    本於運輸意思而搬運輸送，即須有此意圖，而為搬運輸送之
    行為，始成立運輸罪；若係為單純持有而零星持送，如無運
    輸之認識或意圖，即不能論以該罪（最高法院98年臺上字第
    3007號判決意旨參照）。
  2.本件扣案2 包甲基安非他命係被告丙○○交付被告陳冠全，
    其中大包甲基安非他命（即如附表編號1 所示）將會有第三
    人前來拿取，較小包之甲基安非他命（即如附表編號2 所示
    ）則係被告丙○○轉讓供被告陳冠全施用以為酬謝，業如前
    述；且被告陳冠全自上開樹德路處攜出之如附表編號1 所示
    甲基安非他命，數量驗前淨重亦僅5.621 公克，業如前述，
    並非大量，應屬零星挾帶；復參以證人即查獲本件之員警王
    清賜於本院證稱：「查獲陳冠全後，陳冠全的手機一直響，
    伊並未請陳冠全接聽或自行接聽，亦未調查陳冠全被查獲後
    ，來電者是使用何門號」等語（見本院卷(一)102 頁）。是尚
    乏證據可認被告丙○○交付被告陳冠全如附表編號1 所示甲
    基安非他命，係為運輸至何特定目的地而為，自無將被告丙
    ○○、陳冠全以運輸第二級毒品未遂罪名相繩之理，併此說
    明。
四、科刑及沒收之理由─
  (一)按毒品危害防制條例制定之目的，係為防制毒品危害，維護
    國民身心健康，而有關販賣第二級毒品罪責部分，則處以無
    期徒刑或7 年以上有期徒刑之重刑；然若未分別行為人販賣
    第二級毒品之數量、時間久暫，及所造成之危害，一律處以
    7 年以上有期徒刑之重刑，自非罰其所當罰刑事政策之目的
    ，亦非為阻絕毒害之唯一方法。本件被告丙○○上開販賣第
    二級毒品犯行，雖應重懲，惟販賣之次數僅有1 次，對象僅
    有1 人，尚未有所得。本院認被告丙○○販賣第二毒品犯罪
    情節尚堪憫恕，情輕法重，雖處以法定最低刑有期徒刑7 年
    仍嫌過重，爰依刑法第59條規定減輕其此部分之刑期。
  (二)爰審酌被告丙○○販賣第二級毒品甲基安非他命予證人乙○
    ○、轉讓甲基安非他命之禁藥供被告陳冠全施用，均造成他
    人身體之自我傷害，其行為對於他人及社會均具相當程度之
    不良影響，足使社會因施用甲基安非他命人口增加，而減損
    勞動生產力，提高社會成本，所生損害非小，行為後復未坦
    承犯行；被告丙○○、陳冠全共同持有第二級毒品，對社會
    治安亦造成潛在之危險；被告丙○○、陳冠全均有前科犯行
    ，被告陳冠全犯後坦承犯行等一切情狀，分別量處如主文所
    示之刑，並就被告丙○○部分定其應執行之刑，就被告陳冠
    全部分諭知易科罰金之折算標準。
  (三)扣案如附表編號1 、2 所示之物，均為第二級毒品甲基安非
    他命，業如前述，且該外包裝袋係直接包覆上開毒品，內沾
    有微量之甲基安非他命而無法析離，均依毒品危害防制條例
    第18條第1 項前段之規定，不問屬於犯人與否，分別於被告
    丙○○、陳冠全共同持有第二級毒品罪刑項下宣告沒收銷燬
    之（被告丙○○僅於其共同持有如附表編號1 所示甲基安非
    他命罪刑項下宣告沒收銷燬之）；至於鑑驗耗損部分既已滅
    失，自不另宣告沒收。又扣案NOKIA 行動電話手機1 支（序
    號：000000000000000 號，含0000000000號門號SIM 卡1 枚
    ），為被告丙○○所有，業據被告丙○○供明在卷（見本院
    卷(一)178 頁），復為供被告丙○○聯絡販責第二級毒品犯罪
    所用之物，依毒品危害防制條例第19條第1 項規定，在被告
    丙○○販賣第二級毒品罪刑項下宣告沒收。至其餘扣案物品
    （手機2 支、玻璃球1 個、夾鏈袋1 包、筆記本1 本），均
    無證據足認與本件被告2 人前揭犯行相關，復非屬違禁物，
    爰不諭知沒收。另被告丙○○尚未自證人乙○○處取得販毒
    所得2000元，自亦由毋庸就此部分宣告沒收，或以財產抵償
    之旨，均附此敘明。
五、被告丙○○雖因施用第二級毒品本院於99年5 月21日以99年
    度審簡字第2213號判處有期徒刑3 月確定，惟被告丙○○於
    本院供稱該案施用之甲基安非他命與本件扣案之2 包甲基安
    非他命無涉（見本院卷(一)180 頁）；又被告陳冠全雖於本件
    查獲後，因有施用第二級毒品犯嫌而經裁定觀察勒戒，惟被
    告陳冠全亦甫於持有本件扣案2 包甲基安非他命後即為警查
    獲，被告陳冠全從未為已施用本件扣案2 包甲基安非他命之
    辯解。是上開判決、裁定所認定之事實，均與被告2 人本件
    犯行無涉，自無事實上一罪或法律上一罪之情形，併此說明
    。
六、適用之法律─
  (一)刑事訴訟法第299 條第1 項前段、第300 條。
  (二)毒品危害防制條例第4 條第2 項、第11條第2 項、第18條第
    1 項前段、第19條第1項。
  (三)藥事法第83條第1 項。
  (四)刑法第11條、第28條、第41條第1 項前段、第47條第1 項、
    第51條第5 款、第59條。
本案經檢察官甲○○到庭執行職務。
中    華    民    國    99    年    9     月    15    日
            刑事第十六庭  審判長法  官  曾逸誠
                                法  官  林柏壽
                                法  官  姚水文
以上正本證明與原本無異。
如不服本判決應於收受送達後10日內向本院提出上訴書狀，並應
敘述具體理由；如未敘述上訴理由者，應於上訴期間屆滿後20日
內向本院補提理由書（均須按他造當事人之人數附繕本）「切勿
逕送上級法院」。
中    華    民    國    99    年    9     月    16    日
                                書記官  蔡靜雯
附表
┌──┬───────────────────┐
│編號│     扣  押  物  品                   │
├──┼───────────────────┤
│ 1  │甲基安非他命1 包（驗前淨重5.621 公克、│
│    │驗後淨重5.611 公克）                  │
├──┼───────────────────┤
│ 2  │甲基安非他命1 包（驗前淨重0.222 公克、│
│    │驗後淨重0.212 公克）                  │
└──┴───────────────────┘
附錄本判決論罪科刑法條：
毒品危害防制條例第4 條第2 項：
製造、運輸、販賣第二級毒品者，處無期徒刑或 7 年以上有期
徒刑，得併科新臺幣 1 千萬元以下罰金。
毒品危害防制條例第11條第2 項：
持有第二級毒品者，處 2 年以下有期徒刑、拘役或新臺幣 3 萬
元以下罰金。
藥事法第83條第1 項：
明知為偽藥或禁藥，而販賣、供應、調劑、運送、寄藏、牙保、
轉讓或意圖販賣而陳列者，處 7 年以下有期徒刑，得併科新臺
幣 5 百萬元以下罰金。

司法院資訊處製作；財團法人民間司法改革基金會備份。
